臺灣宜蘭地方法院民事簡易判決  
111年度羅簡字第279號
原      告  林昉郁  


被      告  林枝祥  

上列當事人間損害賠償事件，本院於民國111年10月11日言詞辯
論終結，判決如下︰
    主  文
一、原告之訴及假執行之聲請均駁回。
二、訴訟費用由原告負擔。
    事實及理由
一、原告主張：被告於109年11月2日14時30分許駕駛車牌號碼00
    0-0000號自用小客貨車（下稱肇事車輛），行經宜蘭縣○○鎮
    ○○○路○○○路0段○○號誌岔路口時，因行經無號誌岔路口疏未
    減速慢行，作隨時停車之準備，反超速行駛，與原告騎乘之
    車牌號碼000-0000號普通重型機車（下稱系爭車輛）發生碰
    撞，致原告受有頭部外傷併蜘蛛膜下腔出血、右側股骨轉子
    下級股骨幹骨折、右側第4至第6肋骨骨折、右側第11至第12
    肋骨骨折併氣胸、左側第11肋骨骨折併氣胸、肝臟撕裂傷、
    臉部多處撕裂傷、四肢多處擦挫傷等傷害（下稱系爭事件）
    。是被告對原告為侵權行為，自應負損害賠償責任。原告因
    系爭事件支出醫療費用10萬元（含二次手術費及醫療費）、
    交通費3,000元、看護費用24萬8,600元、營養品費用6萬元
    ，並受有工作損失30萬9,600元、勞動力減損81萬6,000元、
    手機維修費3,000元、機車維修費1萬及精神慰撫金50萬元之
    損害，共計205萬200元。又因原告騎乘系爭車輛對上開車禍
    發生亦有過失，自負百分之60之肇事責任，而被告自應負百
    分之40之過失責任，是被告應賠償82萬80元（計算式：0000
    000×0.4=820080）。為此，爰依侵權行為損害賠償之法律關
    係訴請被告如數賠償等語。並聲明：被告應給付原告82萬80
    元。
二、被告則以：原告主張之醫療費用、看護費用及交通費用部分
    應扣除其於111年3月14日向被告之保險公司申請之相關保險
    給付共計6萬1,020元。又營養品費用部分，並未提出相關單
    據，故此部分請求無理由。至原告請求工作損失、勞動力減
    損及精神慰撫金部分金額過高，應分別以20萬9,600元、20
    萬元及30萬元為合理金額。另被告因系爭車禍也受有損害，
    並與原告達成和解並做成本院110年度羅簡字第234號和解筆
    錄，原告迄今尚未履行賠償，亦可與原告之請求為抵銷等語
    ，資為抗辯。
三、按因故意或過失，不法侵害他人之權利者，負損害賠償責任
    ，民法第184條第1項前段定有明文。查本件原告主張被告因
    過失之侵權行為，而侵害原告權利等情，有道路交通事故現
    場圖、道路交通事故調查報告表㈠㈡、道路交通事故照片黏貼
    紀錄表、中華電信證號查詢汽車駕駛人表等附本院111年度
    交易字第42號刑事卷宗之偵查卷可佐（見警羅偵字第110000
    7334號卷第16頁至第44頁，下稱偵卷），且為被告所不爭執
    ，自堪信原告之主張為真正。故被告因系爭事件造成原告受
    有上開損害，依首揭說明，被告自應就原告之損害負損害賠
    償責任。
四、有關原告分別主張之損害，有無理由，分述如下：
　㈠醫療費部分：原告主張其因系爭事件受傷已支付醫療費用9萬
    5,000元及將來需支付二次手術費用5,000元等情，業據提出
    醫療財團法人羅許基金會羅東博愛醫院（下稱羅東博愛醫院
    ）醫療費用收據為憑（見附民卷第9頁至第23頁），且上述
    請求金額並為被告所同意，並可認係為治療上述傷勢所必要
    ，自屬可採。
　㈡看護費部分：原告主張其因系爭事件受傷自109年11月2日起
    至110年10月16日止須由專人照護已支出看護費用21萬5,600
    元及將來二次手術後須支出之看護費用3萬3,000元等情，業
    據提出羅東博愛醫院診斷證明書為憑（見附民卷第7頁），
    且被告亦同意請求之金額，故原告請求此部分看護費用共計
    24萬8,600元，應屬可採。
　㈢交通費部分：原告主張其因系爭車禍受傷而往返醫院就醫所
    生之交通費用為3,000元等情，經核原告上開傷勢確有必要
    ，且為被告所不爭執，故原告請求交通費用3,000元，應屬
    可採。
　㈣營養品部分：原告主張其因系爭車禍受傷所生之營養品費用6
    萬元等情，惟未提出任何單據或證據證明，且為被告所否認
    ，故原告此部分之請求，尚屬無據，不應准許。
　㈤工作損失部分：原告主張其因系爭事件受傷無法工作12個月
    ，依每月平均薪資2萬5,800元計算，共計受有工資損失30萬
    9,600元等情，固據原告提出廷祥企業社薪資證明書為證。
    然經本院調閱稅務電子閘門財產所得資料，原告109年度薪
    資所得為1萬4,500元，與前開薪資證明書不符，是本院審酌
    最低基本工資係一般勞工在通常情形下可能取得之最低收入
    ，自得以109年度基本工資2萬3,800元認定原告於事故發生
    前之薪資收入標準。且依原告提出羅東博愛醫院111年3月1
    日診斷書記載自本件事件發生後約須休養至110年10月份即
    共計11月份，是原告因本件車禍得請求之工作損失以26萬1,
    800元（計算式：23800元×11月＝261800元）為適當，逾此部
    分之請求，為無理由。
　㈥勞動能力減損部分：原告主張其因系爭事件造成勞動能力減
    損81萬6,000元等情，雖未提出相關證明，惟被告就原告此
    部分請求同意給付20萬元，是原告因本件車禍得請求之勞動
    力減損以20萬元為適當，逾此部分之請求，為無理由。
　㈦財物損害部分：原告主張其因系爭車禍所生之手機維修費用
    為3,000元、機車維修費用1萬元等情，為被告所不爭執，故
    原告請求財物損害共計1萬3,000元，應屬可採。
  ㈧精神慰撫金部分：按不法侵害他人致受傷者，被害人受有非
    財產上損害，請求加害人賠償相當金額之慰撫金時，法院對
    於慰撫金之量定，應斟酌實際加害情形、所造成之影響、被
    害人痛苦之程度、兩造之身分、地位、經濟情形及其他各種
    狀況，以核定相當之數額（最高法院47年台上字第1221號、
    51年台上字第223 號判例意旨參照）。原告因系爭事件受有
    前述傷害，其請求被告賠償精神慰撫金，亦屬有據。本院斟
    酌被告侵害情節、原告受傷害情形與復原狀況，並審酌原告
    現年46歲、未婚、高職畢業、目前無業，名下無不動產。被
    告現年62歲、已婚、國中畢業、目前無業、名下有不動產等
    情（見本院卷第58頁），並參酌本院依職權調兩造之財產所
    得資料，此有稅務電子閘門調件明細可憑，暨兩造上述之身
    分、資力等一切情狀，認原告因系爭事件得請求之精神慰撫
    金以30萬元為適當，逾此部分之請求，為無理由。
　㈧綜上，原告因系爭事件所受損害為112萬6,400元（計算式：
    醫療費95000元＋二次手術費5000元＋看護費248600元＋交通費
    3000元＋工作損失261800元＋勞動力減損20萬元＋財物損失130
    00元＋慰撫金30萬元）。
五、復按損害之發生或擴大，被害人與有過失者，法院得減輕賠
    償金額，或免除之。民法第217 條第1 項定有明文。按汽車
    行至無號誌或號誌故障而無交通指揮人員指揮之交岔路口，
    支線道車應暫停讓幹線道車先行。道路交通安全規則第102 
    條第1 項第2 款有明文規定。且讓路線，用以警告車輛駕駛
    人前有幹道應減速慢行，或停車讓幹道車先行。道路交通標
    誌標線號誌設置規則第172 條第1項亦有明文。查上開車禍
    係在無號誌之交岔路口發生，已如前述，而原告行經之路段
    於路口處係閃紅燈，且車道上繪有倒三角形讓路線標示，堪
    認原告行駛路段為支線道，此有前述現場圖與照片可證，是
    原告經由支線道之新群一路行駛至前述無號誌交岔路口時，
    自應依前述規定停讓幹線道車先行。且以前述2車之最初撞
    擊點觀之，原告所騎乘之系爭車輛係於進入上述交岔路口後
    始遭肇事車輛撞擊，顯見原告於行經上開交岔路口未先停讓
    幹線道之肇事車輛先行。此外鑑定意見亦認原告行經無號誌
    岔路口，支道車未注意右方幹道來車並停讓其先行，為肇事
    主因，有交通部公路總局臺北區監理所基宜區車輛行車事故
    鑑定會鑑定意見書在卷可憑(見偵查卷第22頁)，而可供本院
    參考。基此，原告於上開無號誌交岔路口既應先停讓屬幹線
    道之肇事車輛先行，則原告就車禍發生之過失應重於行駛幹
    線道之被告。是本院衡酌發生系爭車禍之一切情狀，認原告
    應負60%之過失責任，被告應負40%之過失責任，方屬公允。
    是依民法第217條第1項規定按上開過失比例減輕賠償責任後
    ，原告得請求賠償之金額為45萬560元(計算式:0000000元×4
    0%=450560元，元以下四捨五入)。
六、另按保險人依強制汽車責任保險法規定所為之保險給付，視為被保險人損害賠償金額之一部分；被保險人受賠償請求時，得扣除之，強制汽車責任保險法第32條定有明文。查原告因系爭事故，已獲強制汽車責任保險金理賠6萬1,020元，為兩造所不爭執（見本院卷第58頁），依上說明，自應於原告得請求賠償之金額中扣除。從而，原告本得向被告請求賠償金額45萬560元，惟原告已領取強制汽車責任險保險金6萬1,020元，經扣除後，原告得請求賠償之金額即為38萬9,540元（計算式:450560元-61020元=389540元）。
七、再按二人互負債務，而其給付種類相同，並均屆清償期者，
    各得以其債務，與他方之債務，互為抵銷。民法第334條第1
    項定有明文。經查，被告辯稱：兩造就被告因系爭車禍所受
    損害曾達成和解，和解金額為40萬元，且原告尚未給付，可
    以上開和解金額40萬元，與原告得請求數額互為抵銷等情，
    業據提出本院111年度羅簡字第234號和解筆錄為證(見本院
    卷第53頁)，復為原告所不爭執(見本院卷第58頁)。從而，
    被告可請求抵銷之金額，於38萬9,540元之範圍內與原告之
    請求為抵銷，係屬有據。是經抵銷後，原告即無從再向被告
    請求賠償。
八、綜上所述，原告依侵權行為之法律關係請求被告賠償82萬80
    元，為無理由，應予駁回。原告之訴既已駁回，其假執行之
    聲請自失其依據，應一併駁回。
九、訴訟費用負擔之依據：民事訴訟法第78條。
中　　華　　民　　國　 111　　年　　10　　月　　25　　日
                    羅東簡易庭　法　官　蔡仁昭
以上正本係照原本作成。
如對本判決上訴，須於判決送達後二十日之不變期間內，向本院
提出上訴狀（應附繕本）。如委任律師提起上訴者，應一併繳納
上訴審裁判費。
中　　華　　民　　國　　111 　年　　10　　月　　27　　日
                                書記官　林憶蓉